【裁判字號】    92,易,1278
【裁判日期】    920819
【裁判案由】    贓物
【裁判全文】
臺灣臺中地方法院刑事判決                        九十二年度易字第一二七八號
    公  訴  人  臺灣臺中地方法院檢察署檢察官
    被      告  乙○○
右列被告因贓物案件，經檢察官提起公訴（九十一年度偵字第一六四二０號），本院
判決如左：
    主  文
乙○○收受贓物，處有期徒刑伍月，如易科罰金，以參佰元折算壹日。
    事  實
一、乙○○前曾有多次傷害、違反就業服務法犯行（均不構成累犯）。詎仍不知悔改
    明知從事中古貨物買賣之甲○○（由檢察官另行起訴）所持有未懸掛車牌之引擎
    號碼三Ｇ八二Ｇ００一七一一號自用小客車（下簡稱系爭車輛）係屬來路不明之
    贓物（原車牌號碼ＰＣ─四三六五號，係安國印刷興業有限公司、歐陽懷國所有
    ，由丙○○○使用，於民國八十九年三月二十八日八時許，在臺中市○區○○路
    與榮華街口失竊），竟仍於九十一年四月間，在臺中市○○○街某處，向甲○○
    無償借用予以收受，以為交通代步工具。嗣於九十一年八月二十日十七時三十分
    許，乙○○駕駛上開未懸掛車牌之自用小客車行經臺中市○區○○路與精武路口
    ，為警當場查獲。
二、案經臺中市警察局移送臺灣臺中地方法院檢察署檢察官偵查起訴。
    理  由
一、訊據被告乙○○固坦承向甲○○借用未懸掛車牌之系爭車輛使用乙情不諱，惟矢
    口否認有何收受贓物犯行，辯稱：伊並不知道那是贓車云云。惟查，系爭車輛之
    原車牌號碼為ＰＣ─四三六五號，係安國印刷興業有限公司、歐陽懷國所有，由
    丙○○○使用，於八十九年三月二十八日八時許，在臺中市○區○○路與榮華街
    口失竊等情，業據被害人丙○○○於警詢時陳述明確，復有車輛竊盜、車牌失竊
    資料個別查詢報表─查詢車輛認可資料、贓物認領保管收據等件附卷可稽，足見
    系爭車輛確為贓車無疑。被告雖辯以上情，然汽車行車執照及車牌乃車輛來源之
    重要證明文件，駕駛人猶須隨身攜帶行車執照上路，以防警察之臨檢，被告於案
    發時業已六十八歲，對此不能諉為不知，竟於向甲○○借用長達四個月期間均未
    曾向其索取行車執照，且甲○○於交付車輛與被告時，連最基本之車牌亦未懸掛
    ，任何人當明知此為來路不明之贓物。此觀被告迭於檢察官偵訊時供稱：「（沒
    有車牌，為何仍借來使用？）我也覺得不妥」、「（有無向他借看行照或來源證
    明？）沒有」、「（沒車牌也沒行照，你不覺得奇怪？）我也覺得可能有問題，
    我有懷疑這台車可能是跟別人偷的」等詞（偵訊第二二頁；第三十頁背面筆錄）
    ；於本院審理時供陳：「（甲○○交給的車沒有車牌也沒有行車執照，不覺得來
    路不明？）有一點奇怪，但我沒有向他問清楚」之語，經提示甲○○於本院九十
    二年五月六日訊問筆錄後（略稱並未出售系爭車輛予被告，而係出售另輛車），
    則又稱：甲○○確實有說過要出售系爭車輛給伊，但因為沒有車牌及行車執照，
    所以伊不敢買，是在借伊之前就說要賣等詞。可見被告向甲○○借用系爭車輛之
    前，即知悉該車未懸掛車牌，亦無行車執照，來源相當可疑，而不敢遽予買受，
    遂改用借用方式，其有明知系爭車輛為贓車仍予收受之故意至明。被告辯解稱不
    知為贓云云，顯無可採。本件事證業臻明確，被告犯行至堪認定。
二、核被告所為，係犯刑法第三百四十九條第一項之收受贓物罪。爰審酌被告素行、
    犯罪動機、方法、手段、造成被害人追償財物之困難，犯後未能坦承全部犯行等
    一切情狀，量處如主文所示之刑，並諭知易科罰金之折算標準。
據上論斷，應依刑事訴訟法第二百九十九條第一項前段，刑法第三百四十九條第一項
、第四十一條第一項前段，罰金罰鍰提高標準條例第一條前段、第二條，判決如主文
。
中      華      民      國      九十二      年      八    月      十九  日
                                        法  官    賴妙雲
右正本證明與原本無異。
如不服本判決，應於送達後十日內向本院提出上訴狀 （須附繕本） ，上訴於台灣高等
法院台中分院。
                                        書記官
中      華      民      國      九十二      年      八      月    六    日
附錄論罪科刑法條
刑法第三百四十九條第一項
第  349 條  收受贓物者，處三年以下有期徒刑、拘役或五百元以下罰金。
            搬運、寄藏、故買贓物或為牙保者，處五年以下有期徒刑、拘役或科或併
            科一千元以下罰金。
            因贓物變得之財物，以贓物論。


司法院資訊處製作；財團法人民間司法改革基金會備份。
